# 停工损失包含的内容

提问人：liumangayuan 时间：2022-11-15 17:49:21
请教陈版 假设单体公司所有资产全在上海 2022 年封控期间公司整体停工停产两个月 生产 销售 管理 研发全部停止 请问销售 管理 研发相关的薪酬及费用应该如何处理 是否涉及停工损失 还是根据人员依旧计在对应科目 如销售费用 管理费用 谢谢

回答人：chenyiwei
这部分支出系由于不可抗力原因导致的停工，可全部计入营业外支出处理。按照目前的监管意见，可以列入非经常性损益。